【裁判字號】    99,台上,5508
【裁判日期】    990902
【裁判案由】    違反毒品危害防制條例等罪
【裁判全文】
最高法院刑事判決            九十九年度台上字第五五０八號
上  訴  人  甲○○
上列上訴人因違反毒品危害防制條例等罪案件，不服台灣高等法
院高雄分院中華民國九十九年六月三日第二審判決（九十九年度
上訴字第四六七號，起訴案號：台灣高雄地方法院檢察署九十七
年度偵字第二七一０七號、九十八年度偵字第一四七九號），提
起上訴，本院判決如下：
    主  文
上訴駁回。
    理  由
按刑事訴訟法第三百七十七條規定，上訴於第三審法院，非以判
決違背法令為理由，不得為之。是提起第三審上訴，應以原判決
違背法令為理由，係屬法定要件。如果上訴理由書狀並未依據卷
內訴訟資料，具體指摘原判決不適用何種法則或如何適用不當，
或所指摘原判決違法情事，顯與法律規定得為第三審上訴理由之
違法情形，不相適合時，均應認其上訴為違背法律上之程式，予
以駁回。本件原判決認定上訴人甲○○意圖營利，以行動電話聯
繫，先於民國九十七年三月十七日十二時十二分許與洪春滿商定
，以新台幣（以下同）三萬二千元販賣二錢重海洛因予洪春滿，
嗣因故未完成交易；又於同年四月四日十五時二十八分許再與洪
春滿商定，以十六萬七千五百元販賣一兩重海洛因予洪春滿，亦
因故未完成交易；經警於同年九月二十一日依法在上訴人租屋處
搜索，查獲其所有海洛因七包（合計淨重二六點四一公克）、電
子磅秤一台、分裝吸管一支、夾鏈袋一包及行動電話一支等情，
因予維持第一審判決論處上訴人販賣第一級毒品未遂共二罪刑（
均累犯，應執行有期徒刑十三年），駁回其在第二審之上訴，已
敘明係依憑證人洪春滿於警詢及第一審之指證、上訴人與洪春滿
之行動電話監聽通訊譯文、扣案物品等項證據資為事實認定，並
敘明得心證之理由。對於上訴人坦承扣案物品為其所有，惟否認
販賣毒品，辯稱：扣案海洛因係供自己施用，洪春滿僅係向伊詢
問毒品市價，伊均與洪春滿之夫吳良權合資購買毒品等語，原判
決認為不足採信，亦依查證所得詳加指駁說明。從形式上觀察，
並無違背法令情事。觀諸原判決上開論證，既未以證人吳良權之
警詢陳述為不利上訴人之認定，上訴意旨就此指摘原判決違反傳
聞法則云云，顯與原判決之論敘不符。再查證人洪春滿於警詢及
第一審均為相同之不利上訴人陳述，上訴人之選任辯護人於原審
準備程序固曾爭執證人洪春滿警詢陳述之證據能力，惟亦表示「
其餘同意有證據能力」（見原審卷第一０三頁），是以即令剔除
證人洪春滿之警詢陳述，亦顯不影響原判決之事實認定，上訴意
旨以原判決採證人洪春滿警詢陳述有違傳聞法則乙節，依刑事訴
訟法第三百八十條規定，自不得執為合法之第三審上訴理由。至
上訴意旨另謂原判決未敘明上訴人與洪春滿所約定之買賣海洛因
時間，又任意截取監聽通訊譯文之片斷，謂原判決有認定事實與
證據互相矛盾之違法云云，亦不足據以辨認原判決已具備違背法
令之形式要件。本件上訴違背法律上之程式，應予駁回。
據上論結，應依刑事訴訟法第三百九十五條前段，判決如主文。
中    華    民    國  九十九  年    九    月    二    日
                      最高法院刑事第十庭
                          審判長法官  花  滿  堂
                                法官  黃  正  興
                                法官  陳  東  誥
                                法官  林  錦  芳
                                法官  洪  昌  宏
本件正本證明與原本無異
                                      書  記  官
中    華    民    國  九十九  年    九    月    六    日
                                                      V

司法院資訊處製作；財團法人民間司法改革基金會備份。
